Config:
  hfst:
    Gen: ../../../src/generator-dict-gt-norm.hfst
    Morph: ../../../src/analyser-dict-gt-norm.hfst
  xerox:
    Gen: ../../../src/generator-dict-gt-norm.xfst
    Morph: ../../../src/analyser-dict-gt-norm.xfst
    App: lookup

Tests:

  Noun - eemeed:
    eemeed+N+Sg+Nom: eemeed
    eemeed+N+Sg+Gen: eemeed
    eemeed+N+Sg+Acc: eemeed
    eemeed+N+Sg+Ill: emedân
    eemeed+N+Sg+Loc: emedist
    eemeed+N+Sg+Com: emedáin
    eemeed+N+Sg+Abe: eemeedttáá
    eemeed+N+Ess: emedin
    eemeed+N+Par: emedid
    eemeed+N+Pl+Nom: emedeh
    eemeed+N+Pl+Gen: emedij
    eemeed+N+Pl+Acc: emedijd
    eemeed+N+Pl+Ill: emedáid
    eemeed+N+Pl+Loc: emedijn
    eemeed+N+Pl+Com: emedijguin
    eemeed+N+Pl+Abe: emedijttáá

  Noun - iiđeed:
    iiđeed+N+Sg+Nom: iiđeed
    iiđeed+N+Sg+Gen: iiđeed
    iiđeed+N+Sg+Acc: iiđeed
    iiđeed+N+Sg+Ill: iđedân
    iiđeed+N+Sg+Loc: iđedist
    iiđeed+N+Sg+Com: iđedáin
    iiđeed+N+Sg+Abe: iiđeedttáá
    iiđeed+N+Ess: iđedin
    iiđeed+N+Par: iđedid
    iiđeed+N+Pl+Nom: iđedeh
    iiđeed+N+Pl+Gen: iđedij
    iiđeed+N+Pl+Acc: iđedijd
    iiđeed+N+Pl+Ill: iđedáid
    iiđeed+N+Pl+Loc: iđedijn
    iiđeed+N+Pl+Com: iđedijguin
    iiđeed+N+Pl+Abe: iđedijttáá

  Noun - raameeg:
    raameeg+N+Sg+Nom: raameeg
    raameeg+N+Sg+Gen: raameeg
    raameeg+N+Sg+Acc: raameeg
    raameeg+N+Sg+Ill: ramegân
    raameeg+N+Sg+Loc: ramegist
    raameeg+N+Sg+Com: ramegáin
    raameeg+N+Sg+Abe: raameegttáá
    raameeg+N+Ess: ramegin
    raameeg+N+Par: ramegid
    raameeg+N+Pl+Nom: ramegeh
    raameeg+N+Pl+Gen: ramegij
    raameeg+N+Pl+Acc: ramegijd
    raameeg+N+Pl+Ill: ramegáid
    raameeg+N+Pl+Loc: ramegijn
    raameeg+N+Pl+Com: ramegijguin
    raameeg+N+Pl+Abe: ramegijttáá

  Noun - kiiruurg:
    kiiruurg+N+Sg+Nom: kiiruurg
    kiiruurg+N+Sg+Gen: kiiruurg
    kiiruurg+N+Sg+Acc: kiiruurg
    kiiruurg+N+Sg+Ill: kirurgân
    kiiruurg+N+Sg+Loc: kirurgist
    kiiruurg+N+Sg+Com: kirurgáin
    kiiruurg+N+Sg+Abe: kiiruurgttáá
    kiiruurg+N+Ess: kirurgin
    kiiruurg+N+Par: kirurgid
    kiiruurg+N+Pl+Nom: kirurgeh
    kiiruurg+N+Pl+Gen: kirurgij
    kiiruurg+N+Pl+Acc: kirurgijd
    kiiruurg+N+Pl+Ill: kirurgáid
    kiiruurg+N+Pl+Loc: kirurgijn
    kiiruurg+N+Pl+Com: kirurgijguin
    kiiruurg+N+Pl+Abe: kirurgijttáá

  Noun - vookaal:
    vookaal+N+Sg+Nom: vookaal
    vookaal+N+Sg+Gen: vookaal
    vookaal+N+Sg+Acc: vookaal
    vookaal+N+Sg+Ill: vokalân
    vookaal+N+Sg+Loc: vokalist
    vookaal+N+Sg+Com: vokaláin
    vookaal+N+Sg+Abe: vookaalttáá
    vookaal+N+Ess: vokalin
    vookaal+N+Par: vokalid
    vookaal+N+Pl+Nom: vokaleh
    vookaal+N+Pl+Gen: vokalij
    vookaal+N+Pl+Acc: vokalijd
    vookaal+N+Pl+Ill: vokaláid
    vookaal+N+Pl+Loc: vokalijn
    vookaal+N+Pl+Com: vokalijguin
    vookaal+N+Pl+Abe: vokalijttáá
